【裁判字號】    99,訴,194
【裁判日期】    990601
【裁判案由】    損害賠償
【裁判全文】
臺灣雲林地方法院民事裁定               99年度訴字第194號
原      告  丙○○
法定代理人  丁○○
            戊○○
原      告  乙○○
共      同
訴訟代理人  張智學  律師
被      告  甲○○
訴訟代理人  林俊欽  律師
上列被告因傷害案件，經原告提起損害賠償附帶民事訴訟（99年
度附民字第17號），由本院刑事庭裁定移送前來，裁定如下：
    主      文
原告之訴（誣告部分）及假執行之聲請均駁回。
    理      由
一、按因犯罪而受損害之人，以對於刑事被告及依民法負賠償責
    任之人請求回復其損害者為限，始得於刑事訴訟程序附帶提
    起民事訴訟，此為刑事訴訟法第487 條第1 項所明定，且其
    附帶提起之民事訴訟，如不合於上開法條所定之要件者，縱
    於刑事庭依刑事訴訟法第504 條第1 項將附帶之民事訴訟移
    送於民事庭後，亦不得將關於民事訴訟之法規，溯及於附帶
    提起民事訴訟之時，而予適用，仍應認其起訴為不合法，此
    亦為最高法院60年度台上字第633 號判例及同院71年度台抗
    字第482 號、88年度台抗字第70號裁判所持之見解。
二、本件原告起訴意旨略以：被告明知渠等於民國97年12月11日
    並未為任何傷害行為，竟誣指渠等二人共同傷害其右手指等
    部位云云，並提出刑事傷害告訴，被告不法誣告渠等犯罪，
    已嚴重侵害渠等之自由權、名譽權及財產權，爰依民法第18
    4 條第1 項規定，於刑事訴訟程序附帶提起民事訴訟，請求
    判令被告甲○○應賠償原告丙○○新台幣（下同）10萬元（
    選任律師費、非財產損害各5 萬元），賠償原告乙○○15萬
    元（其中選任律師費10萬元、非財產損害5 萬元），並予宣
    告假執行。
三、但查，本件被告係因傷害原告身體，經本院刑事庭依刑法第
    277 條第1 項判處被告罪刑在案，有本院98年度易字第457
    號刑事判決1 份在卷可稽，被告既係犯刑法第277 條第1 項
    之傷害罪，則原告起訴主張因被告誣指渠等犯傷害罪嫌，並
    提出刑事告訴，已嚴重侵害渠等之自由權、名譽權及財產權
    ，致渠等受有上開損害部分，即非屬「所起訴之傷害犯罪事
    實」所生之損害，被告縱有其他侵害原告個人財產私權，亦
    不得於被告被訴之傷害刑事訴訟程序中，遽以提起附帶民事
    訴訟，請求被告負損害賠償責任，是原告此部分請求，依首
    開規定及判例意旨，顯難認為合法，應予駁回。原告此部分
    之訴既經駁回，其此部份假執行之聲請，亦失所附麗，應併
    予駁回。
四、依民事訴訟法第249 條第1 項第6 款，裁定如主文。
中    華    民    國    99    年    6     月    1     日
                  民事第一庭    法  官  蔣得忠
以上正本係照原本作成。
如不服本裁定應於送達後10日內向本院提出抗告狀（須附繕本）
，並應繳納抗告費新台幣1,000 元。
中    華    民    國    99    年    6     月    1     日
                                書記官  楊淳詒

司法院資訊處製作；財團法人民間司法改革基金會備份。
